【裁判字號】    89,易,345
【裁判日期】    900711
【裁判案由】    賭博
【裁判全文】
臺灣臺東地方法院刑事判決                          八十九年度易字第三四五號
    公  訴  人  臺灣臺東地方法院檢察署檢察官
    被      告  乙○○
    被      告  午○○
    被      告  寅○○
    被      告  辰○○
    被      告  壬○○
    被      告  卯○○
    被      告  甲○○
    被      告  癸○○
    被      告  庚○○
    被      告  子○○
右列被告因賭博案件，經檢察官提起公訴（八十九年度偵字第一Ｏ一一號），本院判
決如左：
    主  文
癸○○共同以賭博為常業，處有期徒刑肆月，如易科罰金，以新台幣參佰元折算壹日
。扣案如附表編號貳拾肆至貳拾玖所示之賭博性電動機具、賭資，均沒收之。
乙○○共同連續在公眾得出入之場所賭博財物，處罰金貳仟元，如易服勞役，以新台
幣參佰元折算壹日。扣案如附表編號玖所示之賭博性電動機具及出入表均沒收之。
庚○○共同連續在公眾得出入之場所賭博財物，處罰金貳仟元，如易服勞役，以新台
幣參佰元折算壹日。扣案如附表編號伍伍所示之賭博性電動機具及賭資，均沒收之。
寅○○共同連續在公眾得出入之場所賭博財物，處罰金貳仟元，如易服勞役，以新台
幣參佰元折算壹日。扣案如附表編號拾肆所示之賭博性電動機具及賭資，均沒收之。
卯○○共同連續在公眾得出入之場所賭博財物，處罰金參仟元，如易服勞役，以新台
幣參佰元折算壹日。扣案如附表編號肆拾肆所示之賭博性電動機具及賭資，均沒收之
。
子○○共同連續在公眾得出入之場所賭博財物，處罰金貳仟元，如易服勞役，以新台
幣參佰元折算壹日。扣案如附表編號伍拾肆所示之賭博性電動機具及賭資，均沒收之
。
午○○、辰○○、壬○○、甲○○均無罪。
    事  實
起訴書所記載之事實，關於癸○○、乙○○、庚○○、寅○○、卯○○、子○○部分
，與本院認定之事實相同，茲引用之，並補充記載：提供場所之被告等人與提供金象
王電動機具之本案被告或不詳姓名之成年人，基於賭博之共同犯意聯絡，而共同為前
述擺放電動機具供人賭博之行為。
    理  由
壹、有罪部分
一、右開事實，業經被告癸○○、乙○○、寅○○於本院審理時中坦承不諱，復有當
    場查獲如主文所示之賭博器具及賭檯上之賭資扣案可證，事證明確，被告等犯行
    均堪認定。被告卯○○、庚○○矢口否認有賭博犯行，被告卯○○則辯稱：其經
    營小吃店，用餐的客人表示要暫時借放，卻沒有回來拿，晚上收攤時只好把機具
    收到屋裡云云，並提證人洪阿桃為證；被告庚○○則辯稱：當初放機具是要給朋
    友巳○○玩的，不是要營業云云；惟查，證人洪阿桃到庭證稱：被告說機具是客
    人寄放的，沒有看到是何人放的等語，故是否由客人擺放，證人洪阿桃係經由被
    告卯○○告知，並非親眼目睹，且機具內賭資高達新台幣四千五百八十元，擺放
    機具之人斷無可能隨意擺放數天而不加索討，是被告卯○○所辯與常情不符；又
    被告庚○○部分，業經同案被告巳○○於偵查中供述甚詳；且均有扣案之賭博性
    機具及賭資可佐，被告二人所辯顯不足採，其犯行堪以認定。
二、核被告癸○○所為，係犯刑法第二百六十七條之罪，其與申○○（另案審理中）
    、戊○○、丙○○（二人已判決）基於以賭博為常業之共同犯意聯絡，為共同正
    犯；被告乙○○、庚○○、寅○○、卯○○、子○○則犯刑法第二百六十六第一
    項條之罪，其與提供機具之人基於連續在公眾得出入之場所賭博財物之共同犯意
    聯絡，亦為共同正犯。查扣如附表所示之賭博機具及賭資，均應依刑法第二百六
    十六條第二項宣告沒收。
三、被告子○○經合法傳喚無正當理由不到庭，本院認係應科罰金之案件，故不待其
    陳述逕行判決，併此說明。
貳、無罪部分
    按犯罪事實應依證據認定之，無證據不得推定其犯罪事實。又不能證明被告犯罪
    者，應諭知無罪之判決，刑事訴訟法第一百五十四條、第三百零一條第一項定有
    明文。本件訊之被告午○○、辰○○、壬○○、甲○○等四人均否認有賭博犯行
    ，其中（一）午○○辯稱：該店平日為其母親己○○照管，其對擺放電動機具一
    事並不知情。此部事實經證人己○○到庭證述，並坦承與不詳姓名男子約定對分
    賭資，午○○所辯堪信為真實。（二）辰○○所辯稱：電動機具為丑○○所擺設
    ，當時仍鎖於鐵櫃中，尚未使用，且只有丑○○有鑰匙，是警察把鎖撬開以後才
    拍照的等情，業據查獲當天負責執行職務之員警辛○○到庭證述，以及同案被告
    丑○○供述屬實，應足採信。（三）壬○○辯稱：其雖為擺放機具之檳榔攤負責
    人，但因當天不在店內，是由店員鄭君倪收下，不知何人放置，回來看到以後，
    即搬入倉庫中，並未營業等情，亦經證人鄭君倪到庭證述在卷，所辯堪信為真實
    。（四）甲○○辯稱：查獲之機台為未○○所放置，當天是他自己在玩，我當時
    在忙，他說先放在我那裡，過二、三天再看是否要給他擺，他玩的時候有插電，
    回去時就拔掉了，我放在店裡並沒有讓客人玩，警察去的時候才插電拍照等語，
    亦據同案被告未○○之供述，及查獲當天在甲○○店內吃麵之證人吳添壽證述在
    卷，被告所辯應為實情。此外，本院復查無其他積極證據足證被告午○○等四人
    有公訴人所指之犯行，不能證明被告犯罪，揆諸首揭說明，依法應諭知無罪之判
    決。
據上論斷，應依刑事訴訟法第二百九十九條第一項前段、第三百零一條第一項、第三
百零六條、第三百十條之一第二項，刑法第二十八條、第五十六條、第二百六十六條
第一項前段、第二項、第二百六十七條、第四十一條第一項前段、第四十二條第二項
，罰金罰鍰提高標準條例第一條前段、第二條，判決如主文。
本案經檢察官丁○○到庭執行職務
中      華      民      國      九十      年    七      月      十一    日
                                      臺灣臺東地方法院刑事庭
                                          審判長法官  蔡勝雄
                                                法官  陳兆翔
                                                法官  黃怡玲
右正本證明與原本無異。
如不服本判決，應於判決送達後十日內向本院提出上訴狀。（須附繕本）
「切勿逕送上級法院」
            書記官  王敏玉
中      華      民      國      九十      年    七      月      十二    日
附記
中華民國刑法第二百六十六條第一項前段、第二項
 (普通賭博罪與沒收物)
在公共場所或公眾得出入之場所賭博財物者，處一千元以下罰金。
當場賭博之器具與在賭檯或兌換籌碼處之財物，不問屬於犯人與否，沒收之。
中華民國刑法第二百六十七條
 (常業賭博罪)
以賭博為常業者，處二年以下有期徒刑，得併科一千元以下罰金。


司法院資訊處製作；財團法人民間司法改革基金會備份。
